【裁判字號】    97,上更(二),631
【裁判日期】    980311
【裁判案由】    毒品危害防制條例
【裁判全文】
臺灣高等法院刑事判決             97年度上更(二)字第631號
上  訴  人  臺灣板橋地方法院檢察署檢察官
上  訴  人
即  被  告  甲○○
選任辯護人  法扶律師  楊正評律師
上列上訴人，因被告毒品危害防制條例案件，不服臺灣板橋地方
法院93年訴字第757 號，中華民國94年2月4日第一審判決（起訴
案號：臺灣板橋地方法院檢察署93年偵字第2717號），提起上訴
，經本院判決後，由最高法院第二次發回更審，本院判決如下：
    主  文
原判決撤銷。
甲○○持有第一級毒品，處有期徒刑貳年肆月，減為有期徒刑壹
年貳月。扣案第一級毒品海洛因拾參包（淨重參拾伍點肆貳公克
）、第二級毒品甲基安非他命拾陸包（淨重玖佰參拾壹點陸貳公
克），均沒收銷燬，包裝袋貳拾玖個，均沒收之。又轉讓第一級
毒品，處有期徒刑壹年陸月，減為有期徒刑玖月。扣案之第一級
毒品海洛因壹包（淨重零點貳公克），沒收銷燬，包裝袋壹個，
沒收之。主刑部分應執行有期徒刑壹年拾月。
    事  實
一、甲○○明知海洛因、甲基安非他命係毒品危害防制條例規定
    之第一級毒品、第二級毒品，不得販賣、轉讓或持有，竟於
    民國（下同）93年1月11日凌晨2時許，以新臺幣（下同）16
    萬元、60萬元代價，向姓名年籍不詳綽號「阿斌」成年男子
    購得第一級毒品海洛因14包（總淨重35.62 公克）、第二級
    毒品甲基安非他命16包（總淨重931.82公克，驗餘淨重931.
    62公克），因資力不足，因而僅付清第一級毒品海洛因價款
    16萬元，第二級毒品甲基安非他命價款60萬元，尚未給付。
    購得上開毒品後，即置於臺北縣三重市○○○路107巷9號5
    樓住處而持有之，並將海洛因、甲基安非他命供自己施用。
    另行起意，基於轉讓第一級毒品犯意，於93年1月13日下午3
    時許，在上址轉讓1 包海洛因供胞兄友人乙○○施用，同日
    下午5 時30分許，經警方持搜索票至上開甲○○住處查獲，
    當場扣得上開第一級毒品海洛因13包（總淨重35.42 公克）
    、第二級毒品甲基安非他命16包、甲○○所有之電子磅秤（
    小台）1個、注射針筒9支、吸食器1組、行動電話2支、現金
    55400元及「阿斌」所有寄放電子磅秤（大台）1台、分裝袋
    118個。並自在場乙○○身上查獲該包海洛因（淨重0.2公克
    ）。
二、案經臺北市政府警察局中正第一分局移送臺灣板橋地方法院
    檢察署檢察官偵查起訴。
    理  由
甲、證據能力之說明：
一、被告甲○○於警訊時供述：
(一)按，被告之自白非出於強暴、脅迫、利誘、詐欺、疲勞訊問
    、違法羈押或其他不正之方法，且與事實相符者，得為證據
    ，刑事訴訟法第156條第1項，定有明文。被告辯護人為被告
    辯稱：被告於警訊當時曾表明拒絕接受夜間訊問，要請律師
    到場，惟警方拒絕被告選任辯護人到場之權利，此顯然違反
    刑事訴訟法規定；被告於警訊當時係因吸食毒品而處於神智
    不清狀態，其供述顯非出於自由意志，且法院於93年8 月18
    日勘驗警訊錄影帶，可見被告常常趴在桌子上，或用手撐著
    頭，足證被告於警訊當時精神狀態不佳，警方於此狀態繼續
    偵訊被告，已屬疲勞訊問，故被告警訊筆錄係出於不正方法
    而取得，自無證據能力。
(二)然查，被告甲○○於93年1 月13日17時30分許，為警查獲後
    ，於同日下午8 時30分許，經警向其詢問是否願意接受夜間
    訊問時，被告表示要等其律師到場始同意製作筆錄，於同日
    21時30分許，被告向警方表示願意接受夜間訊問，並經被告
    於該次警訊筆錄上簽名並捺指印確認內容無誤，警方在訊問
    被告時，有全程連續錄音及錄影，於訊問完畢後有經被告閱
    覽確認無訛後始行簽名捺指印等情，此有第一次警訊筆錄、
    第二次警訊筆錄及警訊錄影帶四捲可稽。經原審當庭勘驗警
    訊錄影帶結果發現，被告係於當日17時28分接受訊問時，有
    表示要請律師到場，警方即讓被告以行動電話聯絡其家人促
    請其家人為被告委請律師到場，律師到場前，警方並未繼續
    訊問被告，惟於被告等待律師到場期間仍全程錄影，迄至同
    日21時20分許，被告有同意接受訊問，並表明不用委請律師
    到場，而在接受訊問過程，被告均能夠連續陳述，意識清晰
    ，被告對於警方所提出問題，亦能清楚應答。同日22時8 分
    警方並有詢問被告身體狀況，被告表示有癲癇病史，並表明
    有攜帶藥物，但警詢筆錄製作過程被告並沒有發病之狀況，
    警方在訊問被告時，並未以強暴、脅迫等不法方法為之，固
    然被告在整個訊問過程中有偶爾趴在桌上或用手撐頭部，但
    從訊問錄影帶中看來被告對於警方之訊問，均可以清楚回答
    ，並沒有受阻礙或中斷之狀況發生，且被告錄音及錄影內容
    經核與警詢筆錄記載相符合乙節，有原審93年8 月18日準備
    程序筆錄可稽。
(三)證人即負責訊問之警員丙○○於原審具結證稱：被告於第一
    次接受警訊時表示要請其家屬及辯護人到場，之後其家屬到
    場後經商討結果，決定到法庭時再委任辯護人，是於被告決
    定不再等後，才開始製作警訊筆錄等情（原審93年12月6 日
    審判筆錄13至15頁），證人即負責製作警訊筆錄警員鄭國裕
    亦於原審具結後證稱：因被告說要請律師，所以第一次沒有
    繼續製作警詢筆錄，被告聯絡家屬後，其家屬要找律師，其
    家屬到警備隊後，因為已經等了很久，被告與其家屬商討之
    後決定不要等律師等語（原審93年12月6 日審判筆錄24至26
    頁）。參以被告警詢時僅坦承扣案毒品海洛因及安非他命，
    係供自己施用及免費提供安非他命予乙○○吸食之事，否認
    有販賣海洛因予乙○○，或意圖販賣而持有第一、二級毒品
    犯行。綜上各節，參互勾稽判斷，足認被告警訊時供述，並
    非出於強暴、脅迫、利誘、詐欺、疲勞訊問、違法羈押或其
    他不正之方法，則就與事實相符部分，自得作為證據。
二、證人乙○○於警訊及偵查中供述：
(一)被告以外之人於審判外之言詞或書面陳述，除法律有規定者
    外，不得作為證據，刑事訴訟法第159條第1項，定有明文。
    又被告以外之人於檢察事務官、司法警察官或司法警察調查
    中所為之陳述，與審判中不符時，其先前之陳述具有較可信
    之特別情況，且為證明犯罪事實存否所必要者，得為證據，
    刑事訴訟法第159條之2，定有明文。所謂「顯有不可信性」
    與「相對特別可信性」，係指陳述是否出於供述者之真意、
    有無違法取供情事之信用性而言，故應就偵查或調查筆錄製
    作之原因、過程及其功能等加以觀察其信用性，據以判斷該
    傳聞證據是否有顯不可信或有特別可信之情況而例外具有證
    據能力，又先前之陳述如係出於自然之發言、臨終前之陳述
    或違反自己利益之陳述等，則在此特別情形下所為之陳述，
    其虛偽之可能性通常較低，可信程度相對提高，而可信之特
    別情況應依陳述時之客觀情況綜合比較判斷，即先前陳述須
    未受污染，且無不當外力介入（最高法院94年臺上字第5490
    號、第5681號判決意旨參照）。
(二)本件證人乙○○於警詢中之陳述，經被告爭執其證據能力，
    本院審酌上開證人於警詢中陳述，與偵查中證述情節，明顯
    不同，亦與被告於警詢所供未合，參酌原審勘驗該警詢錄音
    完整譯文、乙○○另經檢察官就販賣部分為不起訴處分等情
    ，堪認並未有何較可信之特別情況，得以排除證人當時有不
    實陳述之風險，而可取代當事人於公判庭上行使反對詰問之
    核實擔保，且上開陳述亦未具證明被告犯罪事實存否之必要
    性，是證人乙○○於警詢中之陳述，為被告以外之人於審判
    外之言詞陳述，依刑事訴訟法第159條第1項之規定，自不得
    作為證據。至證人乙○○偵查筆錄，係以同案被告身分供述
    ，查無命具結之程序，惟被告及辯護人於本院不爭執其證據
    能力，依同法第159條之5規定，應有證據能力。
乙、實體方面：
一、訊據上訴人即被告（下稱被告）甲○○，固坦承有於上開時
    地持有上開扣案第一級毒品洛因、第二級毒品甲基安非他命
    被警查獲，及在其住處內有交付海洛因予乙○○（本院更二
    審卷66頁）等情，惟矢口否認有意圖販賣而持有第一級毒品
    、第二級毒品之犯行，亦否認有販賣毒品犯行，並先後辯稱
    ：上開扣案毒品安非他命及海洛因均係其前夫黃秋明所留下
    ，因恐黃秋明遭刑事訴追，才向警方訛稱扣案海洛因及安非
    他命係其向綽號「阿斌」男子購買云云。惟查：
(一)經警於93年1 月13日17時30分許，持搜索票前往臺北縣三重
    市○○○路107巷9號5 樓之被告住處執行搜索，當場在被告
    房間內搜獲第一級毒品海洛因13包、第二級毒品安非他命16
    包、電子磅秤2個（大臺及小臺各1個）、注射針筒9 支、吸
    食器1組、行動電話2支、現金5萬5400元及分裝袋118個，暨
    自當時在場乙○○身上查獲海洛因1 小包等情事，業據被告
    於偵審中供明在卷，並據證人即查獲警員鄭國裕及同案被告
    乙○○，先後於原審、本院更審時證述在卷，且有搜索票、
    臺北市政府警察局中正一分局搜索扣押筆錄、搜索扣押物品
    目錄表各乙份及扣案物品照片乙幀在卷可稽（偵查卷14至18
    頁、28頁）。扣案白粉13包，經送法務部調查局鑑驗結果，
    發現均含第一級毒品海洛因成分，淨重35.42 公克，包裝重
    6.96公克，有該局93年8月17日調科壹字第09300324430號函
    在卷可參（原審卷一第66頁）。扣案海洛因1 小包，經臺北
    市政府警察局中正第一分局依據聯勤204廠製造毒品鑑驗A包
    試劑初步檢驗結果，發現呈嗎啡、海洛因反應，毛重0.5 公
    克、淨重0.2 公克，亦有該局初步鑑驗報告單可考（偵查卷
    26頁）。扣案白色晶體16包，經送請內政部警政署刑事警察
    局以呈色試驗結果均呈甲基安非他命陽性反應，再經隨機抽
    取以氣相層析／質譜分析法及核磁共振分析法鑑驗結果，檢
    出第二級毒品甲基安非他命成分，將16包甲基安非他命分別
    編號加以秤重結果，編號A1號為248.25公克、編號A2為242.
    69公、編號A3為137.96公克、編號B1為34.8公克、編號B2為
    34.74公克、編號B3為36.64公克、編號B4為34.8公克、編號
    B5為34.79公克、編號B6為4.19公克、編號B7為34.8 公克、
    編號B8為34.87公克、編號B9為34.89公克、編號B10為17.46
    公克、編號C1為0.26公克、編號C2為0.29公克、編號C3為0.
    39公，淨重931.82公克，共取0.20公克鑑驗用罄，總餘931.
    62公克等情，有該局93年9 月17日刑鑑字第0930146099號鑑
    驗通知書及檢附重量一覽表乙份在卷可考（原審卷一第70頁
    、72頁），由上所述，堪認自被告住處查獲毒品係屬第一級
    毒品海洛因及第二級毒品甲基安非他命，而在乙○○身上查
    獲者係海洛因，均至為明確無訛。
(二)被告就本件查獲毒品海洛因及甲基安非他命究係如何而來，
    先後供稱不同，其先於93年1 月13日警詢時供稱：海洛因13
    包及安非他命16包是綽號「阿斌」男子於93年1月11日凌晨2
    、3 時前來其住處，以16萬元及60萬元價格賣給其；乙○○
    身上的海洛因亦是乙○○向其索取等語（偵查卷9 頁），嗣
    於偵查之初之93年1 月14日供稱：扣案海洛因、安非他命、
    吸食器均是其所有的等語（偵查卷44頁），惟嗣被告就上揭
    毒品來源，1.於93年3 月17日偵查時供稱：扣案安非他命及
    海洛因均是供其吸食之用，安非他命是「阿斌」寄放的，海
    洛因是其以16萬元向「阿斌」購買一兩，安非他命是與海洛
    因一起拿來的，海洛因阿斌拿來是用1 包塑膠袋裝的，當日
    乙○○身上被查獲的海洛因是乙○○自己在桌上拿的，當時
    其在睡覺，乙○○拿走海洛因，其並沒有反對，因為是朋友
    ，要請他的云云（偵查卷63至65頁）。2.於原審院93年6 月
    30日準備程序時改稱：扣案海洛因13包、安非他命16包、注
    射針筒、磅秤、吸食器均是其前夫黃秋明於去年留下的云云
    （原審卷一第47頁）。3.原審93年12月6 日審理時供稱：毒
    品寄放之人是誰，其不知道，其以為是其先生的（原審卷二
    第82頁、85頁）。4.於本院前審時供稱：毒品是其先生留下
    來的，其持有的目的是要供己施用云云（本院上訴卷42頁）
    。5.於本院更一審準備程序時供稱毒品是其前夫黃秋明朋友
    交給黃秋明的，其不記得他叫什麼名字，黃秋明92年8、9月
    間去服刑後就留下來，其就拿來使用等語（本院更一審卷94
    年12月1 日準備程序筆錄），嗣於審理時供稱：其與黃秋明
    離婚後仍住在一起，期間並無一位「周永松」來找黃秋明，
    其並不認識周永松云云，然另供稱：其有看到黃秋明的朋友
    周永松將毒品寄放在家裡，其有拿來用云云（本院更一審卷
    94年12月30日審判程序筆錄），茲查：
  1.被告於偵查時及法院審理時就本件查獲毒品來源，始則供稱
    安非他命是「阿斌」寄放的，嗣改稱毒品均是黃秋明留下的
    ，復又供稱毒品係黃秋明友人「周永松」寄放的，前後所述
    不一，若該毒品海洛因及甲基安非他命確係他人所寄放，其
    何以未能確切指明究係何人所寄放，以此其所述是否與事實
    相符，已非無疑。且依證人黃秋明於原審時到庭證稱：伊於
    92年8 月間通緝歸案入監服刑前，係與被告同住在三重市○
    ○○路某處，當時有留下還來不及吸食之毒品，毒品是一位
    朋友「周永松」（諧音）綽號「阿松」暫時寄放在伊那裡的
    ，因伊入獄所以沒有辦法還給他，伊有告訴被告是何人寄放
    的，要還給人家，「周永松」在交付毒品給伊時被告也知道
    ，被告亦認識「周永松」，被告應知道如果「周永松」來拿
    的話，要把東西還給人家云云（原審卷二第64至81頁），此
    與被告多次供稱其以為查獲毒品是其夫黃秋明所有，並不知
    寄放毒品之人是誰等語，已不相符。
  2.若依被告及證人黃秋明所述該等毒品係「周永松」者所寄放
    ，何以被告為警查獲該等毒品時不即向警或檢察官據實供述
    上情，猶供述係其向綽號「阿斌」者所購買，並於警詢明確
    供述購買時間、金額及數量等。再依黃秋明於原審證述該等
    毒品價值約百萬元等語，價值不菲，則本件毒品若確係由「
    周永松」所寄放，該「周永松」者豈有置之不理，而隨意置
    放於被告住處長達四個月之久，均未前往拿取之理，已有違
    常情。
  3.該等毒品若係他人所寄放，以毒品海洛因及甲基安非他命價
    值昂貴，取得不易，被告又豈能任意拿取施用。且海洛因及
    甲基安非他命為政府列管之違禁物，查緝甚嚴，處罰甚重，
    為免遭查獲，衡情被告理應盡速將之返還，又豈有代為保管
    如此久之理，是被告及證人黃秋明上揭所述該等毒品係他人
    所寄放云云，顯非事實，自不可採，應以被告於警詢及偵查
    中所供扣案之毒品海洛因及甲基非他命係於上揭時地分別以
    16萬元及60萬元代價向綽號「阿斌」者購買等語，符合事實
    ，堪予採信。
(三)被告於警訊時供稱：「我持有之安非他命及海洛因是我自己
    要用」、「海洛因13包及安非他命16包是綽號『阿斌』男子
    於本月（元月）11日凌晨二、三時前來我住處，分別以16萬
    及60萬賣給我，買海洛因的16萬已付清給阿斌，購買安非他
    命60萬還沒付給阿斌」、「我當時向阿斌表示沒有60萬買安
    非他命，阿斌說沒關係，等我有錢再給他」等語（偵查卷9
    頁）。偵查中供稱：其是用扣案小台電子磅秤來秤重以控制
    施用毒品的數量，安非他命是阿斌寄放的，安非他命分裝包
    包好的，其有拿一點來吸食等情（偵查卷63頁），但無直接
    證據可認被告係意圖營利而販入該等毒品。觀諸前揭內政部
    警政署警察局鑑驗通知書檢附重量一覽表，雖可認扣案甲基
    安非他命16包經該局個別秤得的重量後，編號B1、B2、B3、
    B4、B5、B7、B8、B9八包重量，均約35公克左右，倘若被告
    取得扣案毒品甲基安非他命後，僅供自己施用，焉有需將之
    分裝成等重量的數個包裝之理？是被告被查獲上開毒品包裝
    情節，與常情有所悖。況從被告住處尚查獲有能供販賣所用
    之電子磅秤2台、分裝袋118個，若被告持有毒品確係僅供自
    己吸食之用，尚無準備分裝毒品所需工具之必要。被告上開
    所辯自用，亦有可疑，但依刑事訴訟法第154 條修正意旨，
    被告受無罪推定之保護，卷內亦無監聽資料可憑，更無雙方
    直接交易而被查獲可佐，再依證人丙○○於本院更二審所證
    查獲過程，警方係持搜索票直接前往被告住處查獲，況被告
    經查獲時之尿液，確呈海洛因、安非他命之陽性反應，自難
    逕認被告係意圖營利而販入該等毒品，亦難推論被告係意圖
    販賣而持有該等毒品，則被告上開所辯，即堪採信。
二、次查：
(一)經警於上揭時地，自在場乙○○身上查獲毒品海洛因一小包
    ，依證人乙○○於93年1 月13日在警詢時供稱：伊所持有之
    毒品海洛因，是以1 千元代價向被告購得等語（偵查卷13頁
    ），然依上所述，乙○○上開供述，並無證據能力，是該項
    供述，自非適法證據，難以採認。而被告於警詢及偵查中，
    均供承乙○○被查獲之毒品海洛因係其所提供，被告警詢係
    供稱免費提供給伊，偵查中則係供稱是乙○○自己在桌上拿
    的，當時被告在睡覺，所供情節雖有不同，然被告就乙○○
    被查獲之毒品海洛因1 包係來自被告之基本事實，前後均屬
    相同，自堪採信，是證人乙○○於偵查中及原審時雖改稱伊
    被查獲之毒品係向綽號「阿狗」買的云云，核係迴護之詞，
    不足採信。
(二)被告雖否認有販賣該海洛因予乙○○，依上論述，即應審究
    證人乙○○自被告取得之毒品海洛因1 包，究係有償或無償
    獲得。經查，被告於上揭時地以16萬元及60萬元代價，分別
    購得毒品海洛因及甲基安非他命，被告並因資力不足而尚未
    付清該毒品安非他命之價款，業如上述，而依證人乙○○於
    偵查中供稱被告是伊朋友的妹妹（偵查卷59頁），則被告與
    證人乙○○在案發前應有認識並往來，再依被告警詢時所供
    乙○○當日有在其住處施用安非他命，則被告有可能將有償
    購得毒品海洛因，無償提供予證人乙○○施用，核應與常情
    無違。此外，查無被告有償交付該毒品與乙○○，則乙○○
    於警詢時所供以1千元之代價向被告購得毒品海洛因1包乙節
    ，自難憑採。綜上所述，被告上揭所辯各節，要屬推諉卸責
    之詞，殊無可採，從而，本件事證明確，被告上開持有毒品
    、轉讓毒品之犯行，均堪認定，自應依法論科。
三、被告行為後，刑法部分條文已於94年2月2日經總統公布修正
    ，並自95年7月1日起施行。按，行為後法律有變更者，適用
    行為時之法律，但行為後之法律有利於行為人者，適用最有
    利於行為人之法律，現行刑法第二條第一項定有明文。此條
    規定係規範行為後法律變更所生新舊法律比較適用之準據法
    ，是刑法第二條本身雖經修正，但刑法第二條既屬適用法律
    之準據法，本身尚無比較新舊法之問題，於新法施行後，應
    一律適用裁判時之現行刑法第二條之規定，為「從舊從輕」
    之比較。次按，本次刑法修正之比較新舊法，應就罪刑有關
    之共犯、未遂犯、想像競合犯、牽連犯、連續犯、結合犯，
    以及累犯加重、自首減輕暨其他法定加減原因（如身分加減
    ）與加減例等一切情形，綜其全部罪刑結果而為比較（最高
    法院95年5月23日95年第8次刑庭會議決議參照）。經查：
  1.毒品危害防制條例第8條第1項轉讓第一級毒品罪，法定刑原
    為一年以上七年以下有期徒刑，得併科新臺幣一百萬元以下
    罰金。惟刑法第33條第5 款修正為：「主刑之種類如下：五
    、罰金：新臺幣一千元以上，以百元計算之」；與修正前刑
    法第33條第5 款規定罰金最低額銀元一元相比較，新法將毒
    品危害防制條例第8條第1項轉讓第一級毒品罪所得科處罰金
    最低額均由銀元一元提高為新臺幣一千元，因此，比較上述
    修正前、後之刑罰法律，本案自應適用被告行為時之刑法第
    33條第5款規定論處被告罪責，對被告較為有利。
  2.刑法第51條第5 款原規定：「五、宣告多數有期徒刑者，於
    各刑中之最長期以上，各刑合併之刑期以下，定其刑期。但
    不得逾二十年」，修正為：「五、宣告多數有期徒刑者，於
    各刑中之最長期以上，各刑合併之刑期以下，定其刑期。但
    不得逾三十年」，比較新舊法結果，修正後刑法並未較有利
    於被告。綜上法律修正前後之比較，揆諸前揭說明及刑法第
    二條第一項規定，本案以適用被告行為時之相關刑罰法律論
    處被告罪責，對被告較為有利。又沒收係從刑，依主刑所適
    用之法律。
四、茲查，依上論述，並無積極證據可認被告係意圖營利而販入
    該等毒品，亦難逕認被告係意圖販賣而持有毒品，是核被告
    上開所為，係犯毒品危害防制條例第10條第1項、第2項持有
    第一級毒品、第二級毒品罪及同條例第8條第1項轉讓第一級
    毒品罪。被告以一持有行為同時觸犯二罪名，為想像競合犯
    ，應從一重持有第一級毒品罪處斷；公訴人認被告係犯意圖
    販賣而持有第一級毒品、第二級毒品，起訴法條顯有未洽，
    本院自應變更起訴法條。被告轉讓第一級毒品海洛因前持有
    第一級毒品海洛因之低度行為，應為轉讓之高度行為所吸收
    ，不另論罪。被告所犯上開二罪，犯意各別，罪名互異，應
    分論併罰。又被告持有毒品數量，已逾法定加重數量，應依
    法加重其刑。原審就被告上述持有毒品犯行，依意圖販賣而
    持有，論罪科刑，固非無見，但依上所述，顯有違誤，被告
    提起上訴，以上情指摘原判決此部分不當，為有理由，應由
    本院撤銷改判。而原審就轉讓部分，為被告無罪諭知，固非
    無見，但依上所述，顯有違誤，檢察官提起上訴，執此指摘
    原判決此部分不當，為有理由，應由本院撤銷改判。爰審酌
    被告素行尚佳，犯罪動機、手段，持有毒品數量、轉讓毒品
    數量，對社會所造成危害及犯罪後之態度等一切情狀，分別
    量處各有期徒刑二年四月、一年六月。被告犯罪時間在96年
    4 月24日之前，所犯各符合中華民國九十六年罪犯減刑條例
    減刑規定，爰各減為有期徒刑一年二月、九月，並定執行刑
    為有期徒刑一年十月，以示懲儆。扣案毒品海洛因，其中13
    包合計淨重35.42公克，第二級毒品甲基安非他命（淨重931
    .82 公克，驗餘淨重931.62公克），及另1包海洛因淨重0.2
    公克，分屬查獲第一級毒品第二級毒品及第一級毒品，不問
    屬於犯人與否，均應依毒品危害防制條例第18條第1 項前段
    規定，沒收銷燬之；扣案包裝毒品海洛因及甲基安非他命之
    包裝紙，其中13個、16個，合計29個係被告所有，供犯罪所
    用，應依刑法第38條第1項第2款規定，宣告沒收，另1 個係
    供轉讓毒品所用，應依毒品危害防制條例第19條第1 項前段
    ，宣告沒收之。至扣案之電子磅秤小台1台、注射針筒9支、
    吸食器1組、行動電話2 支及現金5萬4400元，雖據被告供稱
    係其所有，惟與本案犯罪無關，亦非屬違禁物，自不予宣告
    沒收。扣案之電子磅秤（大台）1台及分裝袋118個，依被告
    供述均係綽號「阿斌」者所有，且查無何證據足資證明確與
    被告犯罪有關，亦無從宣告沒收，附此載明。
據上論斷，應依刑事訴訟法第369條第1項前段、第364條、第299
條第1項前段、第300條，毒品危害防制條例第10條第1項、第2項
、第18條第1項前段、第19條第1項前段，刑法第2條第1項、第11
條前段、第55條、第38條第1項第2款，修正前刑法第51條第5 款
，判決如主文。
本案經檢察官李良忠到庭執行職務。
中    華    民    國    98    年    3     月    11    日
                  刑事第三庭審判長法  官  陳博志
                                  法  官  許文章
                                  法  官  蔡聰明
以上正本證明與原本無異。
被告就轉讓部分，如不服本判決，應於收受送達後十日內向本院
提出上訴書狀，其未敘述上訴之理由者並得於提起上訴後十日內
向本院補提理由書（均須按他造當事人之人數附繕本）。
檢察官如不服本判決，應於收受送達後十日內均得向本院提出上
訴書狀，其未敘述上訴之理由者並得於提起上訴後十日內向本院
補提理由書（均須按他造當事人之人數附繕本）。
                                  書記官  陳建邦
中    華    民    國    98    年    3     月    16    日
毒品危害防制條例第8條：
轉讓第一級毒品者，處1年以上7年以下有期徒刑，得併科新臺幣
1百萬元以下罰金。
轉讓第二級毒品者，處6月以上5年以下有期徒刑，得併科新臺幣
70萬元以下罰金。
轉讓第三級毒品者，處3 年以下有期徒刑，得併科新臺幣30萬元
以下罰金。
轉讓第四級毒品者，處1 年以下有期徒刑，得併科新臺幣10萬元
以下罰金。
前四項之未遂犯罰之。
轉讓毒品達一定數量者，加重其刑至二分之一，其標準由行政院
定之。
毒品危害防制條例第10條
施用第一級毒品者，處6月以上5年以下有期徒刑。
施用第二級毒品者，處3年以下有期徒刑。
毒品危害防制條例第11條
持有第一級毒品者，處 3 年以下有期徒刑、拘役或新臺幣 5 萬
元以下罰金。
持有第二級毒品者，處 2 年以下有期徒刑、拘役或新臺幣 3 萬
元以下罰金。
持有專供製造或施用第一、二級毒品之器具者，處 1 年以下有期
徒刑、拘役或新臺幣 1 萬元以下罰金。
持有毒品達一定數量者，加重其刑至二分之一，其標準由行政院
定之。


司法院資訊處製作；財團法人民間司法改革基金會備份。
